# 请教，银行贷款相应的期权怎么核算？

提问人：舟遥遥 时间：2022-10-09 18:42:05
实际业务：公司向银行申请贷款。应银行要求，花钱购买一份利率期权（例如 10 万买了一笔期权）。实际行权的可能性极低，其实就是补给银行的钱。
请教：对于这种期权，如何入账处理？
1 、先确认衍生金融资产， 后续行权日届满后，终止确认，计入投资损失。
2 、直接在支付当期计入财务费用。

回答人：chenyiwei
理论上仍应将该项期权确认为交易性金融资产，以公允价值进行后续计量（有可能公允价值为零）。如果购入价格与其购入日的公允价值差异很大，则该差额作为预付利息，计入“短期借款（或长期借款）——利息调整”，在借款期限内按实际利率法摊销，作为对实际利息支出的调整。